智慧財產及商業法院刑事裁定  
111年度刑秘聲字第8號
聲  請  人
即  被  告  0000股份有限公司

代  表  人  000      
代  理  人  郭雨嵐  律師   
            潘皇維  律師   
            陳怡秀  律師
選任辯護人  洪梅芬  律師
            謝祥揚  律師   
            陳冠中  律師   
相  對  人  陳國文  律師   
            陳律維  律師   
上列聲請人因本院109年度刑智上重訴字第0號違反營業秘密法案
件，對相對人聲請核發秘密保持命令，本院裁定如下：
　　主　　　文
相對人陳國文律師、陳律維律師就本院109年度刑智上重訴字第0
號案件卷宗內，如附表一至十所示之訴訟資料，暨附表十一所示
隨身硬碟之電磁紀錄及其衍生物品，不得為實施本院109年度刑
智上重訴字第0號刑事訴訟以外之目的而使用，或對未受秘密保
持命令之人為開示。
相對人陳國文律師、陳律維律師之住所或居所有遷移時，應向法
院陳明。　　
　　理　　　由
一、聲請意旨略以：
    本件為貴院109年度刑智上重訴第0號刑事案件（下稱本案）
    聲請秘密保持命令案件，相對人為本案被告000000新委任辯
    護人，而聲請人已因本件附表一至十所示訴訟資料，與附表
    十一所示隨身硬碟之電磁紀錄及其衍生物品（下合稱系爭資
    料），經貴院109年度刑秘聲字第0、00、00號；110年度刑
    秘聲字第0、00、00、00、00、00、00、00、00號刑事裁定
    在案，為此聲請再對相對人核發秘密保持命令。　　
二、按當事人或第三人就其持有之營業秘密，經釋明符合下列情
    形者，法院得依該當事人或第三人之聲請，對他造當事人、
    代理人、輔佐人或其他訴訟關係人發秘密保持命令：1.當事
    人書狀之內容，記載當事人或第三人之營業秘密，或已調查
    或應調查之證據，涉及當事人或第三人之營業秘密。2.為避
    免因前款之營業秘密經開示，或供訴訟進行以外之目的使用
    ，有妨害當事人或第三人基於營業秘密之事業活動之虞，致
    有限制其開示或使用之必要，智慧財產案件審理法第11條第
    1 項定有明文。秘密保持命令制度是為同時保護當事人之  
    營業秘密及他造當事人之訴訟權，故受秘密保持命令之人，
    就營業秘密不得為實施訴訟以外之目的而使用之，或對未受
    秘密保持命令之人開示。營業秘密係指依營業秘密法第2 條
    所定要件，智慧財產案件審理法第2條定有明文，即可用生
    產、銷售或經營之資訊而符合：1.非一般涉及該類資訊之人
    所知；2.因其秘密性而具有實際或潛在之經濟價值；3.所有
    人已採取合理之保密措施等要件。前項聲請秘密保持命令之
    規定，其於他造當事人、代理人、輔佐人或其他訴訟關係人
    ，在聲請前已因書狀閱覽或證據調查以外方法，取得或持有
    該營業秘密時，不適用之，同法第11條第2項亦有明定。
三、經查：
　⒈系爭資料具有秘密性：
　　系爭資料分別為聲請人或證人提出之書狀與專家意見書、內
    部文件及0000訴訟資料，均係未經對外公開之內部文件，內
    容涉及聲請人之製程技術開發過程，及研發部門創建之檔案
    明細、專用設備之運作稼動明細、0000投料紀錄明細、研發
    費用明細、設計規則制定過程等資料，或涉及相對人委請專
    業人士，基於其相關知識與資訊所製資料，該等資料屬於具
    有高度機密、敏感之技術性與商業性等資料，非一般涉及該
    類資訊之人所能知悉，具秘密性。
　⒉系爭資料具有經濟價值：
　　系爭資料為屬於具有高度機密、敏感之技術性與商業性資料
    ，均非一般涉及該類資訊之人所知之資訊，且競爭同業取得
    聲請人上開技術性資料與商業性資料，立即可節省研發成本
    、降低學習時間、減少嘗試錯誤，調整商業模式與策略等，
    聲請人將喪失競爭優勢，具有實際或潛在之經濟價值。
　⒊系爭資料有合理保密措施：
    聲請人就所有營業秘密所採取之具體保密措施如後：⑴員工
    必須刷卡，始可進入個人被授權之工作區域；⑵廠區內不得
    拍照、不得使用智慧型手機照相程式；⑶出入廠區由保全抽
    檢實體文件；⑷配發予員工之個人電腦，不得使用隨身碟或
    外接硬碟，且設有避免聲請人檔案被複製流出之機制；⑸員
    工必須透過個人專屬帳號與密碼，始得登入聲請人電腦進行
    操作，且以個人工作職掌限制存取權限；⑹特定極機密資料
    以密碼單獨鎖定；⑺公司網路無法連接雲端硬碟、外部電子
    郵件信箱；外寄電子郵件以關鍵字監控，並需經主管審核；
    ⑻違反規定者公告，並按情節處罰。準此，應認聲請人已採
    取合理之保密措施，可認屬於聲請人營業秘密。
四、系爭資料經偵查機關及法院調查後，而取得涉及與聲請人營
    業秘密相關之資料，是有禁止在本案以外予以開示。又系爭
    資料係於本院審理時方提出，聲請人未提出在本件聲請前相
    對人已因書狀閱覽或證據調查以外方法取得或持有系爭資料
    之主張及證據，不適用審理法第11條第2項排除核發秘密保
    持命令之規定。依前揭規定，本件有對相對人核發秘密保持
    命令之必要，其核准範圍，如主文所示。　　　
五、據上論結，依智慧財產案件審理法第30條、第13條第1項，
    智慧財產案件審理細則第27條第3項，裁定如主文。
中　　華　　民　　國　　111 　年　　5 　　月　　16　　日
                      　智慧財產第一庭
                        　審判長法  官  李維心　
　　　　　　　　　　　　        法  官　蔡如琪
                              　法  官　陳端宜
以上正本係照原本作成。
本件不得抗告。
中　　華　　民　　國　　111 　年　　5 　　月　　16　　日
　　　　　　　　　　　　　    　書記官　周其祥
　　　　　　　　　　　　　　　
附註：
一、本秘密保持命令，自本命令送達相對人時起發生效力。
二、受秘密保持命令之人，其住所或居所有遷移時，應向法院陳
    明。
附錄違反本命令之相關處罰條文：
智慧財產案件審理法第35條
違反本法秘密保持命令者，處三年以下有期徒刑、拘役或科或併
科新臺幣十萬元以下罰金。
前項之罪，須告訴乃論。
智慧財產案件審理法第36條
法人之負責人、法人或自然人之代理人、受雇人或其他從業人
員，因執行業務犯前條第一項之罪者，除處罰其行為人外，對該
法人或自然人亦科以前條第一項之罰金。
對前項行為人告訴或撤回告訴者，其效力及於法人或自然人。對
前項法人或自然人告訴或撤回告訴者，其效力及於行為人。